【裁判字號】    97,易,1264
【裁判日期】    980209
【裁判案由】    竊盜等
【裁判全文】
臺灣高雄地方法院刑事判決              97年度易字第1264號
公  訴  人  臺灣高雄地方法院檢察署檢察官
被      告  丙○○
                    （羈押於台灣高雄看守所）
上列被告因竊盜等案件，經檢察官提起公訴（97年度偵字第2385
8號），本院判決如下：
    主  文
丙○○犯侵入他人建築物罪，處拘役伍拾日；又犯踰越門扇竊盜
罪，處有期徒刑陸月。
    事  實
一、丙○○意圖為自己不法之所有，於民國97年8 月18日上午11
    時45分許，翻越上鎖之側門，侵入負責人甲○○住居其內之
    高雄市左營區○○○路6 巷71號「乙○○○○○○○○○○
    」（下稱系爭教會）內，拿椅子墊腳爬越窗戶，進入1 樓儲
    藏室，自冰箱及儲藏室其他處所竊取該教會所有之飲料1 瓶
    、內褲、短褲及背心各1 件、湯2 包、水餃3 包、衛生紙3
    捲、芭樂5 顆等物置放於黑色塑膠袋內，經甲○○當場發現
    後立即報警，於同日上午11時50分許丙○○欲離去之際，在
    儲藏室當場查獲。
二、案經系爭教會訴請高雄市政府警察局左營分局移請臺灣高雄
    地方法院檢察署檢察官偵查起訴。
    理  由
一、證據能力之判斷：
    按被告以外之人於審判外之言詞或書面陳述，除法律有規定
    者外，依刑事訴訟法第159 條第1 項之規定，雖不得作為證
    據，但依同法第159 條之5 規定，經當事人於審判程序同意
    作為證據，法院審酌該言詞陳述或書面陳述作成時之情況，
    認為適當者，仍得作為證據，且如當事人、代理人或辯護人
    於法院調查證據時，知有上開不得為證據之情形，而未於言
    詞辯論終結前聲明異議者，視為有前項之同意。而本件關於
    證人甲○○於警詢中之陳述、證人李春慶之職務偵查報告陳
    述，被告丙○○於本院行準備程序時，均明確表示同意得作
    為本案證據（詳本院97年度審易字第2007號卷第18頁），且
    未於本院審理過程中聲明異議，本院審酌上開陳述作成時之
    情況均屬正常，且與本案相關之待證事實具有關連性，因認
    上開證據均具有證據能力。
二、事實之認定：
    訊據被告雖自承於上開時間侵入系爭教會，並以椅子墊腳爬
    越窗戶進入1 樓儲藏室行竊，惟矢口否認有翻越側門之行為
    ，及已將飲料1 瓶、內褲、短褲及背心各1 件、湯2 包、水
    餃3 包、衛生紙3 捲、芭樂5 顆等物置放於黑色塑膠袋內之
    事實，辯稱當時該教會之側門並未上鎖，係由側門走入系爭
    教會，且當伊打開冰箱翻找時，即已被警察查獲，未將上開
    物品裝入黑色塑膠袋云云。經查：
  (一)被告所承部分核與證人即系爭教會負責人甲○○證稱略以：
    伊為系爭教會負責人，平日住居於該教會，被告於上開時間
    侵入系爭教會，拿椅子墊腳爬越窗戶進入1 樓儲藏室行竊等
    語（詳偵卷第9 頁、本院卷第19頁），證人即承辦警員李春
    慶於職務偵查報告中陳稱略以：於上開時間接獲竊盜報案，
    經前往系爭教會，發現被告在該教會儲藏室等語（詳偵查卷
    第29頁）相符，此外復有現場拍攝之照片6 張、系爭教會聘
    任甲○○為駐堂傳道人之書函1 份附卷可佐（詳偵查卷第27
    頁至第30頁），堪認所承與事實相符，則被告確於上開時間
    侵入有人住居之系爭教會行竊之事實，應可認定。
  (二)另依證人甲○○證稱略以：被告行竊之97年8 月18日當天，
    該教會未對外開放，門均上鎖，即使教徒亦無法進入，且鎖
    未被破壞，報警後，警察約5 分鐘到達，進入儲藏室後，發
    覺被告在該儲藏室，於派出所作完筆錄會同警員回教會拍照
    時發現，在儲藏室桌子底下找到1 個黑色塑膠袋，裡面有飲
    料1 瓶、內褲、短褲及背心各1 件、湯2 包、水餃3 包、衛
    生紙3 捲、芭樂5 顆等物，上開食物原本係放置於冰箱中，
    其他用品則放置於儲藏室內等語（詳偵查卷第11頁至第12頁
    、本院卷第19頁至第20頁），且證人李春慶於職務偵查報告
    中亦陳稱略以：將被告帶回派出所偵訊後，返回系爭教會拍
    照蒐證時，於儲藏室辦公長桌下發現1 包黑色塑膠袋，內裝
    飲料1 瓶、內褲、短褲及背心各1 件、湯2 包、水餃3 包、
    衛生紙3 捲、芭樂5 顆等語（詳偵查卷第29頁），經核上開
    2 證人所證大致相符，此外復有該黑色塑膠袋、打開塑膠袋
    及將塑膠袋中物品取出之照片3 張、扣押筆錄、贓物認領保
    管單各1 份附卷可稽（詳偵查卷第32頁至第33頁、第24頁至
    第28頁），所證均堪信為真實。而依證人甲○○所證，系爭
    教會於上開時間，既將圍牆之門均上鎖不對外開放，甚至連
    教徒亦無法進入，被告自無法由大門或側門依正常方式進入
    ，僅可翻越門扇或牆垣非法進入，而參被告自承係由側門進
    入該教會（詳偵查卷第5 頁、本院卷第72頁），則應認被告
    係翻越側門侵入該教會。另證人甲○○、李春慶前與被告並
    無特殊接觸（詳偵查卷第9 頁），尚難認有挾怨報復之可能
    ，而依其等所證，雖係查獲被告至派出所偵訊後，2 證人會
    同返回系爭教會拍照蒐證時，始發現內裝飲料、內褲、短褲
    、背心、湯、水餃、衛生紙、芭樂之黑色塑膠袋，然因該教
    會當日並無對外開放，他人無法正常進入，且如他人於本案
    查獲後另行進入竊盜，衡之常情，亦無將該等竊得物品放置
    於桌下不帶走之可能，足徵上開物品為被告自冰箱及儲藏室
    他處所竊得，裝置於黑色塑膠袋中準備帶走，因發覺有人前
    往查探，而將之藏放於桌下。
  (三)綜上，被告於上開時間，翻越側門非法侵入有人居住之系爭
    教會，以椅子墊腳爬越窗戶進入1 樓儲藏室，自冰箱竊取食
    物，並自儲藏室其他處所竊取內褲、短褲、背心，將所竊之
    上開物品置放於黑色塑膠袋之事實，應可認定，所辯由側門
    走入系爭教會，打開冰箱翻找時即被查獲等，均無可採。
三、論罪科刑：
    核被告翻越側門進入系爭教會之所為，係犯刑法第306 條第
    1 項之侵入他人建築物罪，又翻越側門後另竊取飲料、內褲
    、短褲、背心、湯、水餃、衛生紙、芭樂之所為，係犯同法
    第321 條第1 項第2 款之踰越門扇竊盜罪。被告所犯之侵入
    住宅罪及踰越門扇竊盜罪間，犯意各別，所犯為構成要件不
    同之罪，應予分論併罰。爰審酌被告前因傷害案件，於97年
    2 月22日始執行拘役完畢出監，有臺灣高等法院被告前案紀
    錄表附卷可稽（詳本院卷第7 頁），約半年後又犯本罪，素
    行非佳，無故侵入他人建築物行竊，對他人之居住及財產安
    全均構成危害，坦承大部分犯行，態度尚稱良好，所竊得之
    物品價值非高且業經取回等一切情狀，分別量處如主文所示
    之刑，以資懲戒。
據上論斷，應依刑事訴訟法第299 條第1 項前段，刑法第306 條
第1 項、321 條第1 項第2 款、第51條第10款前段，刑法施行法
第1 條之1 ，判決如主文。
本案經檢察官游淑玟到庭執行職務。
中    華    民    國    98    年    2     月    9     日
                  刑事第八庭    法  官  鄭峻明
如不服本判決應於收受判決後10日內向本院提出上訴書狀，並應
敘述具體理由。其未敘述上訴理由者，應於上訴期間屆滿後20日
內向本院補提理由書(均須按他造當事人之人數附繕本)「切勿逕
送上級法院」。
                                書記官  吳韻芳
中    華    民    國    98    年    2     月    9     日
附錄犯罪法條：
刑法第306條第1 項
無故侵入他人住宅、建築物或附連圍繞之土地或船艦者，處1 年
以下有期徒刑、拘役或3 百元以下罰金。
刑法第321 條第1 項
犯竊盜罪而有左列情形之一者，處 6 月以上、 5 年以下有期徒
刑：
一、於夜間侵入住宅或有人居住之建築物、船艦或隱匿其內而犯
    之者。
二、毀越門扇、牆垣或其他安全設備而犯之者。
三、攜帶兇器而犯之者。
四、結夥三人以上而犯之者。
五、乘火災、水災或其他災害之際而犯之者。
六、在車站或埠頭而犯之者。


司法院資訊處製作；財團法人民間司法改革基金會備份。
